# Trabajo FID

El dataset utilizado ha sido https://www.kaggle.com/sudalairajkumar/novel-corona-virus-2019-dataset?select=covid_19_data.csv

# Predicción supervisada

## CLASIFICACIÓN MEDIANTE ÁRBOL

Instalamos la librería rattle
```{r}
install.packages("rattle")
library(rpart)
library(rpart.plot)
```

Vamos a realizar un arbol de decisión para obtener los campos más importantes.
```{r}
data <- read.delim('datos/arbol_train.csv', sep=",", head = TRUE)
colnames(data)
```

Dibujamos el arbol y lo exportamos al fichero arbol.pdf, podemos observar como el campo más importante es la fecha del contagio.
```{r}
tree <- rpart(Confirmed ~ ., data, method="class", minsplit = 2)
rpart.plot(tree)
```



Cargamos los datos de test
```{r}
test <- read.delim('datos/arbol_test.csv', sep=",", head = TRUE)
colnames(data)
```

Ahora vamos a predecir los valores del conjunto de test y obtener la matriz de confusión y acurracy
```{r}
pred <- predict(tree, test, type="class")
conf <- table(test$Confirmed, pred)
View(conf)

acc <- sum(diag(conf)) / sum(conf)
print(acc)
```

## REGRESIÓN LINEAL
```{r}
data <- read.delim('datos/regresion_train.csv', sep=",", head = TRUE)
```

```{r}
regresion <- lm(Confirmed~ObservationDate, data = data)
summary(regresion)
```

Podemos observar como el número de contagios aumenta por día
```{r}
plot(data$ObservationDate, data$Confirmed, xlab='ObservationDate', ylab='Confirmed')
abline(regresion)
```

Predecimos un día correspondiente al archivo datos/regresion_test.csv, por ejemplo el día 09282020 en el cual hubo 33399009 contagios
```{r}
confirmed <- data.frame(ObservationDate = 09282020)
predict(regresion, confirmed)
```
Ha predicho 33407279, ha predicho 8270 contagios de más.

## Naive Bayes

Naive Bayes es un modelo para predecir por probabilidad Bayesiana.


```{r}
install.packages("naivebayes")
```

```{r}
library(naivebayes)
```


```{r}
data_sintomas <- read.delim('datos_sintomas/Cleaned-Data.csv', sep=",", head = TRUE)
```


```{r}
# creamos el modelo de pronostico

nb2 <- naive_bayes(as.factor(Severity_Severe) ~ Age_60., data_sintomas, usepoisson = TRUE)

nb1 <- naive_bayes(as.factor(Confirmed) ~ ObservationDate, data, usepoisson = TRUE)
```


```{r}
predict(nb1, test[3,])
```


# Predicción no supervisada

