# Trabajo FID

El dataset utilizado ha sido https://www.kaggle.com/sudalairajkumar/novel-corona-virus-2019-dataset?select=covid_19_data.csv

# Predicción supervisada

## CLASIFICACIÓN MEDIANTE ÁRBOL

Instalamos la librería rattle

```{r}
install.packages("rattle")
```

```{r}
library(rpart)
library(rpart.plot)
```

Vamos a realizar un arbol de decisión para obtener los campos más importantes.
```{r}
data_arbol <- read.delim('datos/arbol_train.csv', sep=",", head = TRUE)
colnames(data)
```

Dibujamos el arbol y lo exportamos al fichero arbol.pdf, podemos observar como el campo más importante es la fecha del contagio.
```{r}
tree <- rpart(Confirmed ~ ., data_arbol, method="class", minsplit = 2)
rpart.plot(tree)
```



Cargamos los datos de test
```{r}
test <- read.delim('datos/arbol_test.csv', sep=",", head = TRUE)
colnames(data)
```

Ahora vamos a predecir los valores del conjunto de test y obtener la matriz de confusión y acurracy
```{r}
pred <- predict(tree, test, type="class")
conf <- table(test$Confirmed, pred)
View(conf)

acc <- sum(diag(conf)) / sum(conf)
print(acc)
```

## REGRESIÓN LINEAL
```{r}
data <- read.delim('datos_nuevos_casos/regresion_train.csv', sep=",", head = TRUE)
```

```{r}
regresion <- lm(New.cases~Date, data = data)
summary(regresion)
```

Podemos observar como el número de contagios aumenta por día
```{r}
plot(data$Date, data$New.cases, xlab='Date', ylab='New Cases')
abline(regresion)
```

Predecimos un día correspondiente al archivo datos/regresion_test.csv, por ejemplo el día 28/05/2020 en el cual hubo 119314 nuevos contagios
```{r}

# Primero calculamos la diferencia de días
mydates <- as.Date(c("2020-05-28", "2020-01-22"))
days_diff <- mydates[1] - mydates[2]
days_diff <- as.numeric(days_diff)
#Hay 127 días de diferencia


confirmed <- data.frame(Date = days_diff)
predict(regresion, confirmed)
```
Ha predicho 13188, por lo que ha habido un error de 12569.


## Naive Bayes

Naive Bayes es un modelo para predecir por probabilidad Bayesiana, de tal forma que clasifica el resultado en función de variables que a priori son independientes entre sí

Primero instalarmos el paquete naivebayes, además es necesario usar Rtools (https://cran.r-project.org/bin/windows/Rtools/)
```{r}
install.packages("naivebayes")
```

```{r}
library(naivebayes)
```

```{r}
data <- read.delim('datos_nuevos_casos/regresion_train.csv', sep=",", head = TRUE)
```

Mediante este método, vamos a calcular la probabilidad de que el dato haya sido tomado en una estación o en otra sea de una estación u otra dependiendo de los casos nuevos, el registro de muertes diario y el número de recuperados diario.

```{r}
nb <- naive_bayes(as.factor(Seasson) ~ New.cases + New.deaths + New.recovered, data)

plot(nb)
```

Ahora vamos a mostrar la tabla de probabilidades, para cada atributo se muestra el valor medio que tienen estos atributos para cada estación
```{r}
nb$tables
```
De esta forma, Naive bayes es capaz de calcular la probabilidad de que la muestra se trate de una estación u otra según el número de casos, muertes y recuperaciones diarias.

```{r}
data_test = data[1,]
data_test$New.cases = 1000
data_test$New.deaths = 2000
data_test$New.recovered = 5000
predict = predict(nb, data_test, type="prob")    
predict

```
```{r}
data_test = data[1,]
data_test$New.cases = 500
data_test$New.deaths = 20000
data_test$New.recovered = 5000
predict = predict(nb, data_test, type="prob")    
predict
```
## SVM - Máquinas de vectores de soporte (Probandose)

```{r}
library(e1071)

# Ejecución del modelo SVM
modelo <- svm(as.factor(Seasson)~., data=data)

data_test = data[1,]
data_test$New.cases = 100
data_test$New.deaths = 2000
data_test$New.recovered = 500

# Predicción de los restantes
prediction <- predict(modelo,new=data_test)
prediction

plot(modelo)
```


# Predicción no supervisada

